

ÁLVARO **TORRES COGOLLO**

GRADO EN INGENIERÍA TELEMÁTICA

PERFIL PERSONAL

Muy interesado en proyectos de ciberseguridad, con amplios conocimientos sobre hacking ético. Participo en retos CTF y HackTheBox (nivel Hacker).

Tengo una amplia experiencia con sistemas **Linux** y soy un gran simpatizante con la filosofía Opensource.

Mi experiencia como Sysadmin / DevOps me permite conocer cómo los equipos de operaciones suelen realizar los diseños de infraestructura. lo cual ayuda a mi "pensamiento hacker" (el famoso "think outside the box").

CONTACTO

□ atorrescogollo@gmail.com



649534655



in /atorrescogollo



/atorrescogollo

EDUCACIÓN

Universidad Politécnica de Madrid Grado en Ingeniería Telemática 2020

Cambridge English First Certificate in English (FCE) 2017

HABILIDADES

- Completamente autodidacta en materia de ciberseguridad, Pentesting y metodología de Hacking ético.
- Amplia experiencia con Kali Linux y herramientas como Nmap, Burp Suite, Metasploit, Chisel, reGeorg, entre otras.
- Completamente familiarizado con sistemas basados en Linux, destacando Debian y CentOS/RHEL.
- Programación en lenguajes Shell/Bash, Python, PHP, Java y C.

EXPERIENCIA LABORAL

Telefónica

SysAdmin / DevOps

JUL 2020 - ACTUALIDAD

SysAdmin / DevOps (Beca Talentum)

JUL 2019 - JUL 2020

- Automatización con Ansible.
- CI/CD basada en Github, Jenkins, Docker Registries, Openshift y JFrog Artifactory.
- Gestión de seguridad en contenedores con Anchore Engine.
- Portal de provisión de servicios basado en Flask.
- Monitorización con Nagios y métricas con ElasticSearch. Graphana y Kibana.
- Máquinas físicas y máquinas virtuales en VMware y Openstack. Backups con vRanger.
- Jira, Confluence, Sharepoint y Request Tracker para la gestión de documentación y ticketing.

Adminia Sistemas S.L.

Sysadmin (Prácticas) SEP 2018 - JUL 2019

- Administración de sistemas servidores Linux y FreeBSD, paravirtualizados sobre XenServer.
- Administración de servicios Internet con software open-source: Apache2, Nginx, PfSense, Owncloud / NextCloud, Zabbix, etc.